# 产品成本分摊问题

提问人：lv1025280320 时间：2023-03-16 16:53:55
某酒类企业生产出基酒后，划分为不同品质的基酒（甲级，乙级，丙级，丁级），将基酒的成本分摊到不同品质的（甲级，乙级，丙级，丁级）酒；分摊标准是不同品质的基酒的预估市场价格，这样分摊的话会导致品质酒价格越高分摊的成本越多，请教陈版是否合理？

回答人：chenyiwei
考虑以下问题：
1 、不同等级的基酒的生产过程、所耗费的料工费投入是否相同？是否属于通过同一生产线产出的联产品或等级产品？
2 、在现有的生产技术和工艺条件下，不同等级的产出比例是否保持基本稳定？即，产出一定比例的低等级产品是不可避免的？还是管理层可以人为调节的？
3 、行业内（特别是同行业上市公司）对此类问题通常的处理惯例，是按数量分配成本，还是按相对售价比例分配成本？
4 、如果按数量（不考虑品质等级）分配成本，是否会导致低等级产品的售价低于成本，从而一开始就要确认减值？